臺灣高雄地方法院刑事判決　　　　　　　96年度訴字第3374號
公　訴　人　臺灣高雄地方法院檢察署檢察官
被　　　告　乙○○
選任辯護人　王文雄律師
被　　　告　甲○○
選任辯護人　游玉招律師
　　　　　　李宏文律師
上列被告因違反毒品危害防制條例案件，經檢察官提起公訴（96
年度偵字第14735 號、第21184 號），本院判決如下：
    主  文
乙○○、甲○○共同製造第三級毒品，各處有期徒刑玖年。扣案
如附表一、二所示之物均沒收。
    事  實
一、乙○○、甲○○及丙○○（另經檢察官起訴）3 人，共同基
    於製造第三級毒品愷他命牟取不法利益之犯意聯絡，於民國
    96年5 月間，由丙○○、甲○○負責統籌、購買器具及提供
    資金，另由丙○○提供原料及教授乙○○製造第三級毒品愷
    他命之技術，而共同籌組愷他命製造工廠。同年5 月10日下
    午2 時11分許，乙○○以其所持用之0000000000號行動電話
    聯絡甲○○所使用之0000000000號行動電話，告知甲○○同
    年5 月14日將開始製造第三級毒品愷他命之訊息，隔日即11
    日上午11時17分許，甲○○以其使用之上開行動電話聯絡丙○○所使用之0000000000號行動電話，告知乙○○承租房屋
    及購買製造第三級毒品愷他命之物品尚未寄到之相關事宜。
    又於11日中午12時14分、下午2 時11分許，乙○○以上開電
    話聯絡甲○○前開電話告知承租位於臺中市○○區○○路87
    巷50之1 號11樓之1 房屋相關事宜，並由甲○○提供承租房
    屋之資金。另由丙○○提供原料即鹽酸羥亞胺(HYDROXYLIMI
    NE HCL) ，甲○○、乙○○及丙○○則在不詳地區採購製造
    愷他命所需之氨水、活性碳、苯甲酸乙酯等物（詳如附表一
    編號1 至39、49）後，搭載至上開承租房屋藏放，並於同年
    5 月間某日，由丙○○負責教授乙○○製造第三級毒品愷他
    命之技術。其後由丙○○、乙○○在承租房屋內，將鹽酸羥
    亞胺與苯甲酸乙酯溶劑混合後，以攝氏180 度加熱下經半小
    時以上攪拌，呈咖啡色泥狀物，製成愷他命毒品 (即俗稱異
    構化階段)後 ，隨即進行將異構化階段合成之愷他命加入大
    量純水加熱至沸騰，過濾去除油脂後，再加入氨水攪拌產生
    大量白色泡沫，以真空機濾除液體取泡沫粉末，呈類似白咖
    啡粉物質，再加入甲醇或無水酒精後加熱，並攪拌至完全溶
    解後，再加入鹽酸調整酸度，隨即倒入燒杯室溫冷卻，冷卻
    後再以暖爐燈烘乾，濾取結晶粉末，使之純化即製成愷他命
    成品 (俗稱純化階段即再結晶階段，去除雜質並將愷他命純
    化)； 而在製作過程中，乙○○則不斷以其使用之00000000
    00號行動電話聯絡丙○○所使用之0000000000號之行動電話
    ，詢問製造第三級毒品愷他命過程之方法。其間甲○○於同
    年5 月16日下午2 時22分許，以其持用之0000000000號聯絡
    乙○○所使用上開電話詢問其學習製造第三級毒品愷他命之
    狀況及進度。其後於同年5 月18日下午3 時28分許，丙○○
    以0000000000號電話聯絡甲○○0000000000號行動電話告知
    已教導完成乙○○如何製造第三級毒品愷他命。嗣於96年5
    月18日下午4 時10分許，在臺中市○○區○○路87巷50之1
    號11樓之1 處，為法務部調查局南部地區機動工作組、高雄
    市政府警察局苓雅分局等單位組成之專案小組人員當場查獲
    ，並逮捕乙○○及扣得附表一所示之物，又於同年7 月26日
    傳訊甲○○到案，循線查知上情。
二、案經法務部調查局南部地區機動工作組移送臺灣高雄地方法
    院檢察署檢察官偵查起訴。
    理  由
壹、關於證據能力之認定：
一、按被告以外之人於偵查中向檢察官所為陳述，除顯有不可信
    之情況者外，得為證據，刑事訴訟法第159 條之1 第2 項定
    有明文。經查，證人丙○○於96年7 月17日、96年8 月30日
    檢察官偵查中所為之證述及證人乙○○於96年6 月20日於檢
    察官偵查中之證述（就被告甲○○部分），性質上雖屬傳聞
    證據，惟係偵查中向檢察官所為之證述，並經具結，且無顯
    有不可信之情況，衡諸上開規定，自具有證據能力。
二、次按被告以外之人（包括證人、鑑定人、告訴人、被害人及
    共同被告等）於審判外之陳述雖不符刑事訴訟法第159 條之
    1 至之4 等四條之規定，而經當事人於審判程序同意作為證
    據，法院審酌該言詞陳述或書面陳述作成時之情況，認為適
    當者，亦得為證據；當事人、代理人或辯護人於法院調查證
    據時，知有刑事訴訟法第159 條第1 項不得為證據之情形，
    而未於言詞辯論終結前聲明異議者，視為有前項之同意，同
    法第159 條之5 定有明文。立法意旨在於傳聞證據未經當事
    人之反對詰問予以核實，原則上先予排除。惟若當事人已放
    棄反對詰問權，於審判程序中表明同意該等傳聞證據可作為
    證據；或於言詞辯論終結前未聲明異議，基於尊重當事人對
    傳聞證據之處分權，及證據資料愈豐富，愈有助於真實發見
    之理念，且強化言詞辯論主義，使訴訟程序得以順暢進行，
    上開傳聞證據亦均具有證據能力。經查，本件證人（即共同
    被告）乙○○於法務部調查局南部地區機動工作組詢問（下
    簡稱「調詢」）時所為陳述，就被告甲○○所涉本案犯行，
    其性質雖屬傳聞證據，且查無符合同法第159 條之1 至之4
    等前4 條之情形，然其所為之上開調詢筆錄內容，業經本院
    審理時予以提示並告以要旨，且各經檢察官及被告甲○○表
    示意見，當事人已知上述筆錄內容乃傳聞證據，被告及辯護
    人均表示沒有意見（見本院卷第46頁），且均未於言詞辯論
    終結前對該筆錄內容等異議，本院審酌上開筆錄作成時之情
    況，亦無不當取供等情形，認為以之作為本案之證據亦屬適
    當，是證人乙○○於調詢中所為陳述，應具有證據能力。
貳、實體部分
一、訊據被告甲○○對於上揭事實坦承不諱，被告乙○○則矢口
    否認有上揭製造第三級毒品犯行，並辯稱：伊事先不知道是
    製造愷他命，是被抓前才知道，知道後就表示要退出，並叫
    丙○○把東西搬走，並無共同製造第三級毒品愷他命之犯意
    及行為。另愷他命尚未結晶，係屬未遂犯云云。惟查：
  (一)上揭事實，業據被告甲○○於本院審理時坦承不諱（見本院
    卷第120 、131 頁），核與證人丙○○於96年7 月17日、96
    年8 月30日偵訊中及本院審理時之證述相符（見偵三卷第57
    、58頁、本院卷第89至90頁偵訊筆錄、第121 至131 頁審判
    筆錄）。另證人即共同被告乙○○於調詢中亦陳述：製造愷
    他命毒品過程均只有我與「小春」在製毒工廠內共同製造，
    但籌備製毒工廠時，我朋友甲○○亦常常購買相關製毒設備
    如「空氣清淨機」（過濾機）、「恆溫循環油槽」、「攪拌
    器」及「酒精」、「苯甲酸乙脂」等化學藥品，要我幫忙搬
    入工廠內。我僅知大部份製毒設備及化學藥劑都是甲○○及
    「小春」所購買，並由我幫忙搬至前述製毒工廠內。製造愷
    他命毒品之原料名稱我不清楚，外觀為咖啡色粉未，由銀色
    厚塑膠袋包裝，內部再套一層透明塑膠袋，每包皆約1 公斤
    裝，味道很有點難聞帶點刺激，該製毒工廠之原料皆是由甲○○及「小春」用藍色鐵桶裝運帶過來的，至於如何取得及
    價錢我則不清楚，遭貴組查獲時甲○○及「小春」帶去之原
    料剛好都用完。該製毒工廠係由我出面承租，約於96年5 月
    初甲○○指示我去承租1 間房子，並由甲○○看過前述位於
    台中市○○路工廠後，覺得滿意再由我聯絡仲介公司承租，
    第一個月租金1 萬7 千元及押金1 萬7 千元，共3 萬4 千元
    則是甲○○拿現金給我支付，甲○○平常與我聯絡的手機號
    碼為0000000000號等語（見偵二卷第55至60頁調詢筆錄），
    其於96年6 月20日偵訊中並結證述：甲○○跟「小春」是朋
    友關係，地點是甲○○叫我租的，承租房子的錢34,000元，
    是他親手交給我的。那時我們有一起去看房子，甲○○說這
    個地方可以，就拿錢叫我去租。在製造過程當中，被抓的那
    個星期，就是同一個星期，甲○○有來過。我還不會製毒，
    是「小春」在作，我在旁邊看並幫忙移東西，「小春」製造
    愷他命時，我從旁協助等語相符（見偵二卷第63至66頁）。
    又證人丁○○於本院審理時亦證稱：96年5 月初有人向我們
    公司買一些燒杯、攪拌器、恆溫油槽、氨水、鹽酸，都是以
    電話訂貨，要送到台中，有電腦銷貨單等語（見本院卷第13
    1 至133 頁），並有電腦銷貨單1 紙在卷可稽（見本院卷第
    151 頁），而被告甲○○亦坦承：電腦銷售單上之台中住址
    （台中市○○○路813 號2 樓之2） 即是我的住處（見本院
    卷第133 頁），復有如附表一所示之物扣案及搜索扣押筆錄
    、扣押物品目錄表各1 份（偵一卷第3 至11頁）、照片12張
    （偵一卷第14至20頁）、法務部調查局南部機動工作組96年
    9 月20日函所附大榮貨運託運單1 份（見本院卷第76頁）、
    愷他命製造流程筆記2 紙（見偵二卷第7 頁）、房屋租賃契
    約書1 份（見偵二卷第9 頁）、臺灣高雄地方法院檢察署通
    訊監察書3 份、通訊監察作業報告表（見本院卷第79至82頁
    、偵二卷第107 至121 頁、本院卷第87頁反面、第88頁正面
    ）在卷可稽。又一般愷他命6 大階段製程為：１、格林納反
    應階段；２、取代階段；３、溴化階段；４、胺化階段；５
    、異構化階段；６、純化階段，而本案相關扣案物經送法務
    部調查局鑑定結果，其中附表一編號41至43、48號經檢驗結
    果均含有第三級毒品愷他命成分，另附表一編號1 、2 、5
    、6 、7 、10、22、34、38、39等溶劑及器具符合異構化階
    段（將原料即鹽酸羥亞胺HYDROXYLIMINE HCL 溶於溶劑中加
    熱製成愷他命），而附表一編號3 、5 、8 、9 、10、11、
    14、16、26、28、29、33、35、36、38、39等溶劑及器具設
    施符合純化階段（將異構化階段合成之愷他命經去除雜質及
    再結晶處理，使之純化），是由查扣之扣案物及檢驗分析結
    果研判，本案符合製造愷他命毒品異構化及純化（製程最後
    2 個階段）之地下工廠等情，亦有法務部調查局96年7 月11
    日調科壹字第09 600301370號鑑定書1 份（含附件檢驗結果
    表1 張及照片47張）在卷可憑（見偵二卷127 至153 頁）。
  (二)被告乙○○雖以上揭情詞置辯。然查：
  １、本案製造第三級毒品愷他命之場所即台中市○○路87巷50
      之1 號11樓之1 房屋，係被告乙○○所承租，被告乙○○
      並陸續購買鍋子、鏟子、湯匙等物到上開製毒場所，協助
      綽號「小春」男子（即丙○○）在屋內製作愷他命，嗣於
      96 年5月18日下午被告乙○○外出購買鍋子、吸油紙回到
      上開製毒場所，開門準備進入屋內將製毒機器關閉時，為
      法務部調查局南部機動工作組人員當場以現行犯逮捕，並
      於屋內扣得大批製造愷他命的器具、愷他命成品及半成品
      等物，且被告乙○○並接受「小春」指示購買製造愷他命
      所需要的器具如電扇、鋼鍋、吸油紙、水、電磁爐等，並
      協助「小春」搬運「小春」購買之攪拌機、陶瓷漏斗、玻
      璃濾瓶、燒杯、濾紙、鹽酸、活性碳、苯甲酸乙酯、氨水
      、空氣過濾機等物到屋內藏放及進行愷他命製造，「小春
      」先將淡咖啡色原料粉末置於燒杯中，加入苯甲酸乙酯並
      放置在油槽內加熱攪拌3 個小時，變成深咖啡色泥土狀物
      質後，再由被告乙○○搬運到樓下過濾去除液體，留存咖
      啡色粉末，然後再將咖啡色粉末加水煮至泡沬產生，再濾
      除油狀物，僅留愷他命黑水，「小春」有寫一張詳細製造
      流程表給被告乙○○，扣案製造流程筆記2 紙就是「小春
      」寫給被告乙○○的愷他命詳細製造流程，「小春」並答
      應製造完成後會給被告乙○○一些酬勞等情，業據被告乙○○於調詢中供述甚明（見偵二卷第3 至6 頁），核與證
      人丙○○於本院審理時證述情節相符（見本院卷第122 至
      13 1頁），並有租賃契約書1 份（見偵二卷第9 頁）、愷
      他命製造流程筆記2 紙（製造流程及代號表各1 紙，見偵
      二卷第7 頁）及其他如附表一所示之物扣案，自堪認被告
      上開供述，確屬實情，則被告乙○○顯已參與製造第三級
      毒品愷他命之構成要件行為。
  ２、又被告乙○○就本案愷他命之製造過程均在場參與，並協
      助搬運相關製造愷他命器具及相關化學藥品，且共犯丙○○所寫製造流程筆記上所寫製造流程，亦與製造假成藥明
      顯不同，被告乙○○豈有不知之理，況被告乙○○至遲於
      96年5 月17日早上即已知悉丙○○係製造第三級毒品愷他
      命，業據被告乙○○於調詢及偵訊中坦承在卷（見偵二卷
      第4 頁反面、第43、44頁）。然被告乙○○為警當場查獲
      時係於96年5 月18日下午，距其所自承知悉丙○○製造第
      三級毒品愷他命時間已相隔1 日餘，況被告乙○○為法務
      部調查局南部地區機動工作組人員當場查獲時，更係外出
      購買「鍋子」、「吸油紙」，「準備進入屋內將製毒機器
      關閉」（參上述），顯仍續參與及分擔部分製造第三級毒
      品行為，另證人丙○○於本院審理時亦證稱：我告知被告
      乙○○製造的東西是愷他命之後，仍有再做（指繼續製造
      第三級毒品愷他命）等語（見本院卷第129 頁），是被告
      乙○○辯稱：伊事先不知道是製造愷他命，是被抓前才知
      道，知道後就表示要退出，並叫丙○○把東西搬走，沒有
      共同製造第三級毒品愷他命之主觀犯意及客觀行為云云，
      為犯後卸責之詞，不足採信，被告乙○○有事實欄所載共
      同製造第三級毒品愷他命之犯行，亦堪以認定。
  ３、再者，本案相關扣案物經送法務部調查局鑑定結果，其中
      附表一編號41至43、48號經檢驗結果「均含有第三級毒品
      愷他命成分」，且編號48之第三級毒品愷他命更已成結晶
      狀，是被告辯稱：愷他命尚未結晶，係屬未遂云云，同非
      可採。
  (三)綜上，被告甲○○於本院審理時之自白，與卷附其他事證相
    符，堪信為真實，被告乙○○上開所辯，為犯後卸責之詞，
    不足採信。本案事證明確，被告乙○○、甲○○有事實欄所
    載犯行均堪以認定，應依法論科。
二、核被告乙○○、甲○○所為，均係犯毒品危害防制條例第4
    條第3 項之製造第三級毒品既遂罪。又被告2 人就上揭犯行
    與共犯丙○○，有犯意之聯絡及行為之分擔，皆為共同正犯
    。爰審酌被告乙○○前有賭博罪前科（90年3 月20日易科罰
    金執行完畢，不構成累犯），被告甲○○前有賭博、偽造有
    價證券罪前科（後罪緩刑中，不構成累犯），有臺灣高等法
    院被告前案紀錄表2 份在卷可稽。渠等為圖私利，無視國家
    禁絕毒品之政策，竟共同製造第三級毒品，厥為毒品氾濫之
    始作俑者，且扣案第三級毒品愷他命數量甚多，倘流入市面
    將戕害他人身心健康甚詎，量刑自不宜過輕。另衡以被告甲○○就本案負責提供製造愷他命所需之器具及資金，其犯後
    於檢察官偵訊及本院審理之初，雖仍飾詞否認犯行，然於本
    院審判期日明知所犯為重罪，尚能知錯坦承犯行，並表示悔
    意之犯後態度；被告乙○○雖未出資，然直接參與第三級毒
    品愷他命之製造行為，且於本院審理時猶否認犯罪，尚乏知
    錯悔改之意及被告乙○○、甲○○分別犯罪之動機、目的、
    手段、智識程度、生活狀況暨檢察官對本案科刑範圍之意見
    （被告甲○○有期徒刑9 年、被告乙○○6 年）等一切情狀
    ，認檢察官求處被告乙○○6 年部分，稍嫌過輕，而分別量
    處如主文所示之刑，以資懲儆。又扣案如附表一所示之物，
    除編號47行動電話為被告乙○○所有，其餘均屬被告甲○○
    或共犯丙○○所有，且均係供本案製造第三級愷他命所使用
    之物，應均依毒品危害防制條例第19條第1 項規定宣告沒收
    。另附表二所示行動電話2 支，雖未扣案，然無證據證明已
    滅失，且分別係被告甲○○或共犯丙○○所持用，當分屬上
    開2 人所有，並係供本案製造第三級毒品犯罪聯絡所用之物
    ，爰併依毒品危害防制條例第19條第1 項規定，予以宣告沒
    收。至為法務部調查局南部地區機動工作組人員併扣案搭配
    0000000000門號SIM 卡之行動電話1 支，尚乏證據證明與本
    案有關，故本院不為沒收之諭知，併予敘明。
據上論斷，應依刑事訴訟法第299 條第1 項前段，毒品危害防制
條例第4 條第3 項、第19條第1 項，刑法第11條、第28條，判決
如主文。
本案經檢察官戊○○到庭執行職務。
中　　華　　民　　國　　96　　年　　11　　月　　21　　日
              鳳山刑事第一庭審判長法  官  黃三友
                                  法  官  陳盈吉
                                  法  官  林永村
以上正本證明與原本無異。
如不服本判決，應於收受送達後10日內向本院提出上訴書狀。
中　　華　　民　　國　　96　　年　　11　　月　　21　　日
　　　　 　　　　　　　　　　　   書記官  李祥銘
附表：
┌─┬─────────┬───┬──────────┐
│編│品              名│數  量│備                註│
│號│                  │      │                    │
├─┼─────────┼───┼──────────┤
│1 │恆溫循還油槽      │2台   │                    │
├─┼─────────┼───┼──────────┤
│2 │攬拌器            │2台   │經檢驗有第三級毒品愷│
│  │                  │      │他命成分殘留（見偵二│
│  │                  │      │卷第129頁）。       │
├─┼─────────┼───┼──────────┤
│3 │烘烤用電暖器      │1台   │                    │
├─┼─────────┼───┼──────────┤
│4 │白鐵漏斗          │1個   │經檢驗有第三級毒品愷│
│  │                  │      │他命成分殘留（見偵二│
│  │                  │      │卷第129頁）。       │
├─┼─────────┼───┼──────────┤
│5 │陶瓷漏斗          │1個   │經檢驗有第三級毒品愷│
│  │                  │      │他命成分殘留（見偵二│
│  │                  │      │卷第129頁）。       │
├─┼─────────┼───┼──────────┤
│6 │玻璃濾瓶          │1個   │經檢驗有第三級毒品愷│
│  │                  │      │他命成分殘留（見偵二│
│  │                  │      │卷第129頁）。       │
├─┼─────────┼───┼──────────┤
│7 │燒杯              │4個   │經檢驗有第三級毒品愷│
│  │                  │      │他命成分殘留（見偵二│
│  │                  │      │卷第129頁）。       │
├─┼─────────┼───┼──────────┤
│8 │濾紙              │3盒   │                    │
├─┼─────────┼───┼──────────┤
│9 │鋼鍋              │2個   │經檢驗有第三級毒品愷│
│  │                  │      │他命成分殘留（見偵二│
│  │                  │      │卷第129頁）。       │
├─┼─────────┼───┼──────────┤
│10│電扇              │1台   │                    │
├─┼─────────┼───┼──────────┤
│11│電子磅秤          │1台   │經檢驗有第三級毒品愷│
│  │                  │      │他命成分殘留（見偵二│
│  │                  │      │卷第129頁）。       │
├─┼─────────┼───┼──────────┤
│12│吸油紙            │2袋   │                    │
├─┼─────────┼───┼──────────┤
│13│吸油布            │2袋   │                    │
├─┼─────────┼───┼──────────┤
│14│夾鏈袋            │1包   │                    │
├─┼─────────┼───┼──────────┤
│15│純水              │2箱   │                    │
├─┼─────────┼───┼──────────┤
│16│攪拌棒            │2支   │經檢驗有第三級毒品愷│
│  │                  │      │他命成分殘留（見偵二│
│  │                  │      │卷第129頁）。       │
├─┼─────────┼───┼──────────┤
│17│計時器            │1台   │                    │
├─┼─────────┼───┼──────────┤
│18│白鐵濾網          │2個   │經檢驗有第三級毒品愷│
│  │                  │      │他命成分殘留（見偵二│
│  │                  │      │卷第129頁）。       │
├─┼─────────┼───┼──────────┤
│19│塑膠量筒          │3個   │經檢驗有第三級毒品愷│
│  │                  │      │他命成分殘留（見偵二│
│  │                  │      │卷第129頁）。       │
├─┼─────────┼───┼──────────┤
│20│鋼盤              │1個   │經檢驗有第三級毒品愷│
│  │                  │      │他命成分殘留（見偵二│
│  │                  │      │卷第129頁）。       │
├─┼─────────┼───┼──────────┤
│21│玻璃罐            │1個   │                    │
├─┼─────────┼───┼──────────┤
│22│電磁爐            │1台   │                    │
├─┼─────────┼───┼──────────┤
│23│護目鏡            │1個   │                    │
├─┼─────────┼───┼──────────┤
│24│N95口罩           │1個   │                    │
├─┼─────────┼───┼──────────┤
│25│唧筒              │2個   │                    │
├─┼─────────┼───┼──────────┤
│26│電子酸鹼測試計    │1支   │                    │
├─┼─────────┼───┼──────────┤
│27│玻璃攪拌棒        │8支   │經檢驗有第三級毒品愷│
│  │                  │      │他命成分殘留（見偵二│
│  │                  │      │卷第129頁）。       │
├─┼─────────┼───┼──────────┤
│28│酒精              │2桶   │                    │
├─┼─────────┼───┼──────────┤
│29│鹽酸              │1箱   │                    │
├─┼─────────┼───┼──────────┤
│30│白腊油            │2桶   │                    │
├─┼─────────┼───┼──────────┤
│31│矽油              │3瓶   │                    │
├─┼─────────┼───┼──────────┤
│32│雙氧水            │1桶   │被告乙○○表示外包裝│
│  │                  │      │為雙氧水，其內實係工│
│  │                  │      │業酒精。            │
├─┼─────────┼───┼──────────┤
│33│活性碳            │1袋   │                    │
├─┼─────────┼───┼──────────┤
│34│苯甲酸乙酯        │1箱   │                    │
├─┼─────────┼───┼──────────┤
│35│濃氨水            │1箱   │                    │
├─┼─────────┼───┼──────────┤
│36│洗淨劑            │1包   │                    │
├─┼─────────┼───┼──────────┤
│37│液態酸鹼試劑      │2瓶   │                    │
├─┼─────────┼───┼──────────┤
│38│真空馬達          │1台   │                    │
├─┼─────────┼───┼──────────┤
│39│過濾機            │1台   │                    │
├─┼─────────┼───┼──────────┤
│40│愷他命原料包裝袋（│3個   │                    │
│  │含殘渣）          │      │                    │
├─┼─────────┼───┼──────────┤
│41│愷他命粉末        │4包   │原扣押物編號41-1至41│
│  │                  │      │-4（咖啡色粉末4 件）│
│  │                  │      │，經檢驗含第三級毒品│
│  │                  │      │愷他命成分，合計淨重│
│  │                  │      │約4045公克，空包裝總│
│  │                  │      │重約80公克，平均純度│
│  │                  │      │42.29%，純質淨重約17│
│  │                  │      │10.63 公克。        │
│  │                  │      │（見偵二卷第127頁） │
├─┼─────────┼───┼──────────┤
│42│愷他命水溶液      │2桶   │原扣押物編號42-1、42│
│  │                  │      │-2（水溶液2 件），經│
│  │                  │      │檢驗含有第三級毒品愷│
│  │                  │      │他命成分，合計淨重83│
│  │                  │      │00公克（空塑膠桶總重│
│  │                  │      │約680 公克），平均純│
│  │                  │      │度16.47%，純質淨重13│
│  │                  │      │67.01 公克。        │
│  │                  │      │（見偵二卷第127頁） │
├─┼─────────┼───┼──────────┤
│43│愷他命膏狀物      │4瓶   │原扣押物編號43-1至43│
│  │                  │      │-4（黑色膏狀物4 件）│
│  │                  │      │，經檢驗含第三級毒品│
│  │                  │      │愷他命成分，合計淨重│
│  │                  │      │10890 公克（空燒杯總│
│  │                  │      │重約2160公克），平均│
│  │                  │      │純度22.48%，純質淨重│
│  │                  │      │2448.07公克。       │
│  │                  │      │（見偵二卷第127頁） │
├─┼─────────┼───┼──────────┤
│44│房屋租賃契約書    │1本   │                    │
├─┼─────────┼───┼──────────┤
│45│筆記本（記載電話用│1本   │                    │
│  │）                │      │                    │
├─┼─────────┼───┼──────────┤
│46│愷他命製造流程筆記│2張   │                    │
├─┼─────────┼───┼──────────┤
│47│行動電話          │1支   │乙○○所有          │
│  │（不包括電信公司所│      │                    │
│  │有之0000000000門號│      │                    │
│  │SIM卡）           │      │                    │
├─┼─────────┼───┼──────────┤
│48│愷他命結晶物      │1包   │褐色，經檢驗含有第三│
│  │                  │      │級毒品愷他命成分，合│
│  │                  │      │計淨重100 公克（空包│
│  │                  │      │裝重約10公克），平均│
│  │                  │      │純度54.21%，純質淨重│
│  │                  │      │54.21公克。         │
│  │                  │      │（見偵二卷第127頁） │
├─┼─────────┼───┼──────────┤
│49│冰箱              │1台   │                    │
└─┴─────────┴───┴──────────┘
附表二：
┌─┬─────────┬───┬──────────┐
│編│品              名│數  量│備                註│
│號│                  │      │                    │
├─┼─────────┼───┼──────────┤
│1 │行動電話          │1支   │一、甲○○所持用。  │
│  │（不包括其內電信公│      │二、未扣案。        │
│  │司所有之0000000000│      │                    │
│  │門號SIM 卡）      │      │                    │
├─┼─────────┼───┼──────────┤
│2 │行動電話          │1支   │一、丙○○所持用。  │
│  │（不包括其內電信公│      │二、未扣案。        │
│  │司所有之0000000000│      │                    │
│  │門號SIM 卡）      │      │                    │
└─┴─────────┴───┴──────────┘
附錄本判決論罪科刑法條：
毒品危害防制條例第4 條：
製造、運輸、販賣第一級毒品者，處死刑或無期徒刑；處無期徒
刑者，得併科新臺幣1 千萬元以下罰金。
製造、運輸、販賣第二級毒品者，處無期徒刑或7 年以上有期徒
刑，得併科新臺幣7 百萬元以下罰金。
製造、運輸、販賣第三級毒品者，處5 年以上有期徒刑，得併科
新臺幣5 百萬元以下罰金。
製造、運輸、販賣第四級毒品者，處3 年以上10年以下有期徒刑
，得併科新臺幣3 百萬元以下罰金。
製造、運輸、販賣專供製造或施用毒品之器具者，處1 年以上7
年以下有期徒刑，得併科新臺幣1 百萬元以下罰金。
前五項之未遂犯罰之。
